臺灣高雄地方法院刑事判決　　　　　　　94年度訴字第2600號
公　訴　人　臺灣高雄地方法院檢察署檢察官
被　　　告　乙○○
上列被告因毒品危害防制條例案件，經檢察官提起公訴（九十四
年度毒偵字第五０四五號）及移送併辦（九十四年度毒偵字第五
七四二號），本院改依簡式審判程序審理，判決如下：
    主  文
乙○○連續施用第一級毒品，累犯，處有期徒刑拾月，扣案之第
一級毒品海洛因壹包（驗後淨重零點貳零公克，空包裝重零點貳
肆公克）沒收銷燬之，扣案之未經使用注射針筒壹支沒收。
    事  實
一、乙○○前因肅清煙毒條例案件，經臺灣高等法院臺南分院以
    八十七年度上訴字第二五三號判決，判處有期徒刑三年六月
    確定，於民國八十九年二月二十四日假釋出監，嗣遭撤銷假
    釋再度入監服刑，而於九十一年十月二日執行完畢。又乙○
    ○曾因施用毒品案件，經本院以八十九年度毒聲字第六四五
    四號裁定送觀察、勒戒後，認有繼續施用毒品傾向，而由本
    院以八十九年度毒聲字第七四五０號裁定令入戒治處所施以
    強制戒治，復經本院以九十年度毒聲字第一０六六號裁定停
    止戒治，惟其因前開撤銷假釋，在停止戒治後（於九十年三
    月十六日出戒治處所，停止戒治期滿日期為九十年九月十三
    日）直接接續執行徒刑，於九十一年十月三日釋放。詎其仍
    不知戒絕毒癮，明知海洛因業經公告列為毒品危害防制條例
    第二條第二項第一款之第一級毒品，不得非法持有、施用，
    猶於前開強制戒治執行完畢釋放後五年內，基於施用第一級
    毒品海洛因之概括犯意，自九十四年三月間某日起，至同年
    六月四日下午四時二十分許回溯二十四小時內之某時點止，
    在其位於高雄市○○區○○街一四八號三樓住處之廁所內，
    以將第一級毒品海洛因加水置於針筒內注射手臂血管之方式
    ，連續施用第一級毒品海洛因多次。嗣於九十四年五月六日
    下午七時二十五分許，乙○○由其姪子張文松（另案審理中
    ）騎乘機車搭載，行經高雄市○鎮區○○街與德昌路口，因
    形跡可疑為警攔查，發現張文松持有第一級毒品海洛因，乙
    ○○因而亦至警局製作警詢筆錄，於警詢中經乙○○同意後
    ，採集其尿液送檢；另於九十四年六月四日下午三時二十分
    許，乙○○行經高雄市○鎮區○○街五十巷旁，因形跡可疑
    為警盤查，在乙○○身上查獲其所有之第一級毒品海洛因一
    包（驗後淨重零點二零公克，空包裝重零點二四公克）及未
    開封使用之注射針筒一支，因而知悉上情。
二、案經高雄市政府警察局小港分局移送臺灣高雄地方法院檢察
    署檢察官偵查起訴及移送併辦。
    理  由
一、按本件被告乙○○所犯係死刑、無期徒刑、最輕本刑為三年
    以上有期徒刑以外之罪，其於準備程序就前揭被訴事實為有
    罪之陳述，經受命法官告知簡式審判程序之旨，並聽取其與
    公訴人之意見後，本院認無不得或不宜改依簡式審判程序進
    行之處，爰依刑事訴訟法第二百七十三條之一第一項、第二
    百八十四條之一，裁定本件由受命法官獨任進行簡式審判程
    序，合先敘明。
二、前揭犯罪事實，業據被告乙○○於本院審理中坦承不諱，且
    其前開二次為警查獲後，採集尿液送檢之檢驗結果，均呈施
    用第一級毒品海洛因後所會產生之嗎啡陽性反應，有高雄市
    立凱旋醫院九十四年五月十六日第00000000號、九
    十四年六月十三日第00000000號濫用藥物尿液檢驗
    報告在卷可稽，並有注射針筒一支扣案可憑，而扣案之一包
    物品，經法務部調查局鑑驗結果，確係第一級毒品海洛因一
    包（驗後淨重零點二零公克，空包裝重零點二四公克），有
    該局調科壹字第二二００二０六五六號鑑定通知書附卷可佐
    ，則被告前開自白顯與事實相符，堪以採信。而被告前因施
    用毒品案件，經本院以八十九年度毒聲字第六四五四號裁定
    送觀察、勒戒後，認有繼續施用毒品傾向，而由本院以八十
    九年度毒聲字第七四五０號裁定令入戒治處所施以強制戒治
    ，復經本院以九十年度毒聲字第一０六六號裁定停止戒治，
    惟其因另案在停止戒治後（於九十年三月十六日出戒治處所
    ，停止戒治期滿日期為九十年九月十三日）直接接續執行徒
    刑，於九十一年十月三日釋放等情，有臺灣高雄地方法院檢
    察署刑案資料查註紀錄表及臺灣高等法院被告前案紀錄表在
    卷可憑。綜上所述，被告於強制戒治執行完畢釋放後，五年
    內再犯施用第一級毒品海洛因之犯行至明，本件事證明確，
    被告犯行堪以認定。
三、按海洛因係毒品危害防制條例第二條第二項第一款所稱之第
    一級毒品，故核被告乙○○所為，係犯該條例第十條第一項
    之施用第一級毒品罪。被告持有第一級毒品海洛因後，進而
    施用，其持有之低度行為應為施用之高度行為所吸收，不另
    論罪。被告先後多次施用第一級毒品海洛因犯行，時間緊接
    ，犯罪構成要件相同，顯係基於概括犯意為之，應依連續犯
    之規定論以一罪，並加重其刑。併辦部分（即被告自九十四
    年三月間某日起至同年五月六日夜間八時許止，連續多次施
    用第一級毒品海洛因之犯行）既與起訴部分有連續犯之裁判
    上一罪關係，自為起訴效力所及，本院得併予審理，附此敘
    明。被告有如犯罪事實欄所載之上揭前科紀錄，有前開臺灣
    高等法院被告前案紀錄表及臺灣高雄地方法院檢察署被告之
    刑案資料查註紀錄表在卷可稽，其受有期徒刑執行完畢，五
    年內再犯本件最重本刑為有期徒刑以上之罪，為累犯，應依
    刑法第四十七條規定加重其刑，並遞加重之。爰審酌被告經
    強制戒治後，尚未能戒絕毒癮，足證前開保安處分措施實難
    矯治其惡性，惟念及其犯後坦承罪行，態度良好，而所犯係
    為自戕行為，尚未對他人造成實害等一切情狀，量處如主文
    所示之刑，以資懲儆。扣案之毒品確為第一級毒品海洛因一
    包（驗後淨重零點二零公克，空包裝重零點二四公克）之事
    實，業如前述，而因法務部調查局一般係以傾倒之方式，將
    包裝袋內之第一級毒品海洛因倒出而與包裝袋分離而稱重，
    必要時，輔以刮杓刮取袋內粉末，然無論依何種方式分離，
    包裝袋內均有極微量之第一級毒品海洛因殘留，業經法務部
    調查局以九十三年三月十九日調科壹字第０九三００一一三
    ０六０號函釋在案，此為本院職務上已知之事實，足認前開
    空包裝袋，其內含有極微量第一級毒品海洛因殘留而無法析
    離，應整體視為查獲之第一級毒品海洛因，依毒品危害防制
    條例第十八條第一項前段之規定，諭知沒收銷燬之；至於鑑
    識耗損之第一級毒品海洛因，既已滅失，爰不再行諭知沒收
    銷燬，併此敘明。又扣案之未開封使用之針筒一支，為被告
    所有供本件犯罪預備之物，業據被告於本院審理中自陳在卷
    ，爰依刑法第三十八條第一項第二款規定，併予宣告沒收。
據上論斷，應依刑事訴訟法第二百七十三條之一第一項、第二百
八十四條之一、第二百九十九條第一項前段，毒品危害防制條例
第十條第一項、第十八條第一項前段，刑法第十一條、第五十六
條、第四十七條、第三十八條第一項第二款，判決如主文。
本案經檢察官甲○○到庭執行職務。
中　　華　　民　　國　　九十四　　年　九　月　二十二　日
                  刑事第五庭    法　官 陳君杰
以上正本證明與原本無異。
如不服本判決，應於判決送達後十日內，向本院提出上訴狀。
中　　華　　民　　國　　九十四　　年　九　月　二十二　日
                                書記官 陳昱良
附錄本判決論罪科刑法條全文：
毒品危害防制條例第十條第一項
施用第一級毒品者，處六月以上五年以下有期徒刑。
